【裁判字號】    99,易,927
【裁判日期】    991228
【裁判案由】    竊盜
【裁判全文】
臺灣桃園地方法院刑事判決               99年度易字第927號
公  訴  人  臺灣桃園地方法院檢察署檢察官
被      告  陳寶樹
            顏日隆
            吳慶宗
            冼亞平
上  一  人
選任辯護人  邱鎮北律師
被      告  高進龍
            陳鴻佳
上  一  人
選任辯護人  姜震律師
            王道元律師
上列被告因竊盜案件，經檢察官提起公訴（99年度偵字第20914
號），本院判決如下：
    主  文
陳寶樹結夥三人以上、攜帶兇器竊盜，處有期徒刑貳年陸月。
顏日隆、吳慶宗結夥三人以上、攜帶兇器竊盜，各處有期徒刑貳
年。
冼亞平、高進龍結夥三人以上、攜帶兇器竊盜，各處有期徒刑壹
年捌月。
陳鴻佳無罪。
    事  實
一、陳寶樹、顏日隆、吳慶宗曾從事電纜線鋪設工程之工作，而
    熟稔電纜線配置、安裝等相關業務，其等3 人前為參與高速
    公路拓寬工程有關之線路遷移部分之標案而購入車牌號碼66
    0 —ZV號之營業大貨車及PK-5463 號自用小貨車，惟因未能
    順利標得該工程致無力負擔上開購入車輛之款項。而於民國
    99年6 月間某日，其等3 人在吳慶宗位於桃園縣龜山鄉○○
    ○路78巷30弄28號4 樓之住處內，與甫自「通營電氣工程有
    限公司」（下稱通營公司）離職之不知情友人陳鴻佳喝酒、
    聊天時，無意間得知通營公司所承包之臺灣電力股份有限公
    司（下稱臺電公司）編號桃配830 號、桃配831 號之配電外
    線工程之電纜線已鋪設完畢，嗣因車行一再向其等追討購車
    款項，陳寶樹即提議竊取陳鴻佳之前聊天時提及通營公司承
    包上開地點工程之電纜線以變賣獲利，經顏日隆、吳慶宗同
    意後，其等3 人遂共同基於意圖為自己不法所有之犯意聯絡
    ，先至上開地點勘查，確認該地點之電纜線業已鋪設完成，
    且尚未供電，即推由顏日隆將上開所購買之車牌號碼660 —
    ZV號營業大貨車，開至彰化縣員林鎮某處加裝捲線機組及支
    撐底座，同時將該營業大貨車車斗改漆為黃色，以利於行竊
    之時偽裝為工程車輛以逃避查緝，又為免人手不足，陳寶樹
    、吳慶宗即分別邀集與其等具有犯意聯絡之冼亞平、高進龍
    共同參與上開竊盜犯行。嗣陳寶樹、顏日隆、吳慶宗、冼亞
    平、高進龍等5 人即自99年6 月下旬某日起，接續多次由陳
    寶樹駕駛其所有車牌號碼不詳之自用小客車，吳慶宗駕駛車
    牌號碼PK—5463號之自用小貨車搭載高進龍，冼亞平駕駛車
    牌號碼660 —ZV號之營業用大貨車搭載顏日隆，前往桃園縣
    龍潭鄉○○路○○段之桃配830 號工地、桃園縣龍潭鄉○○
    村○○路口至桃園縣龍潭鄉三和村龍顯變電所、桃園縣龍潭
    鄉○○路與高揚北路路口之桃配831 號工地等處，而由陳寶
    樹負責把風，顏日隆等人自車牌號碼PK—5463號之自用小貨
    車上取下安全椎與告示牌，佯裝為施工人員，吳慶宗與高進
    龍先使用開孔器將路面之人孔蓋打開，高進龍攜帶客觀上足
    以對人之生命、身體安全構成威脅且具有危險性可供兇器使
    用之油壓剪1 支（未扣案）自路面開口進入地下道內，吳慶
    宗則於路面上操作油壓剪開關，待電纜線剪斷後，再由冼亞
    平操作車牌號碼660 —ZV號之營業大貨車上裝設之拉線機組
    將剪斷之電纜線拉上，顏日隆並從旁協助冼亞平拉上電纜線
    ，其等共自上開桃配830 號工地竊得電纜線3140.4公尺，另
    自桃配831 號工地竊得電纜線1 萬4049公尺（上開2 工地遭
    竊電纜線共價值新台幣（下同）1426萬1634元）。其等竊得
    之電纜線，則另由陳寶樹聯絡姓名年籍不詳之人駕駛車牌號
    碼不詳之大貨車載運離去，變賣所得則由渠等朋分。嗣於99
    年7 月初之某時，因上開工地將由臺電公司加壓供電，通營
    公司經理林建熊巡視上開工地時，始發覺電纜線遭竊而報警
    處理，始查知上情。
二、案經桃園縣政府警察局龍潭分局報告臺灣桃園地方法院檢察
    署檢察官偵查起訴。
    理  由
壹、證據能力方面：
一、按被告以外之人於審判外之言詞或書面陳述，除法律有規定
    者外，不得作為證據，刑事訴訟法第159 條第1 項定有明文
    。又被告以外之人於檢察事務官、司法警察官或司法警察調
    查中所為之陳述，未經被告於審判期日踐行詰問之程式，性
    質上屬於傳聞證據，依同法第159 條之2 規定，該陳述除具
    有較可信之特別情況及為證明犯罪事實存否所必要者外，不
    具有證據能力；所謂「具有較可信之特別情況」，應係指該
    被告以外之人於檢察事務官、司法警察官或司法警察調查中
    所為之陳述，與審判中不符，而其先前之陳述，從客觀上之
    環境或條件等情況加以觀察，有足以取代審判中經反對詰問
    之可信性保證者而言（最高法院96年度台上字第5979號判決
    要旨參照）。經查：證人顏日隆於警詢中之證述，乃被告以
    外之人於審判外之陳述，屬傳聞證據，且被告陳鴻佳之辯護
    人已就上開供述之證據能力表示爭執（見本院99年度易字第
    927 號卷辯護人提出之刑事辯護意旨狀第2 頁），本院審酌
    證人顏日隆經本院傳訊後進行交互詰問程序所為之證述內容
    ，認其於警詢中所為之證述內容並無具有較可信之特別情況
    ，揆諸前開說明，證人顏日隆於警詢中之陳述應無證據能力
    。
二、另按刑事訴訟法第159 條之1 第2 項規定：「被告以外之人
    於偵查中向檢察官所為之陳述，除顯有不可信之情況者外，
    得為證據。」依其文義之形式解釋，似為被告以外之人於偵
    查中向檢察官所為之陳述，非顯不可信者，得為證據；然92
    年2 月6 日修正公布之刑事訴訟法，為保障被告之反對詰問
    權，已採納英美之傳聞法則，而被告以外之人於偵查中向檢
    察官所為之陳述，其本質屬傳聞證據，依傳聞法則，原無證
    據能力，係因立法者以刑事訴訟法規定檢察官代表國家偵查
    犯罪、實施公訴，依法有訊問被告、證人、鑑定人之權，且
    實務運作時，偵查中檢察官向被告以外之人所取得之陳述，
    原則上均能遵守法律規定，不致違法取供，其可信性極高，
    為兼顧理論與實務為由，而例外設定其具備非顯不可信之要
    件時，得為證據。而所謂「顯有不可信」之情況，係指其不
    可信之情形，甚為顯著了然者，固非以絕對不須經過調查程
    序為條件，然須從卷證本身，綜合訊問時之外部情況，例如
    ：是否踐行偵查中調查人證之法定程序，給予在場被告適當
    詰問證人之機會等情，為形式上之觀察或調查，即可發現，
    無待進一步為實質調查之情形而言，並非對其陳述內容之證
    明力如何加以論斷，二者之層次有別，亦不應混淆。又被告
    之反對詰問權係指訴訟上被告有在公判庭當面詰問證人，以
    求發現真實之權利，應認被告具有處分權，非不得由被告放
    棄對原供述人之反對詰問權，此與證據能力係指符合法律所
    規定之證據適格，而得成為證明犯罪事實存在與否之證據資
    格，性質上並非相同。故上開尚未經被告行使詰問權之被告
    以外之人於偵查中向檢察官所為之陳述，應屬未經完足調查
    之證據，非謂無證據能力，不容許作為證據，最高法院95年
    度台上字第6675號判決意旨可資參照。查本件證人即共同被
    告顏日隆於檢察官訊問時之證述，依卷證資料以觀，並無證
    據證明有何違背法定程序之情事，本院審酌其言詞陳述作成
    時之情況，該證據之取得並無不法，且本院亦於審理中傳喚
    證人即共同被告顏日隆到庭接受公訴人及被告、辯護人之對
    質、詰問，除對被告之反對詰問權有所保障外，且於交互詰
    問之過程中，亦未見其於檢察官訊問過程中有何顯不可信之
    特別情事，依上揭意旨，是認證人即共同被告顏日隆於檢察
    官訊問時所為之證述，自有證據能力。被告陳鴻佳之辯護人
    以證人顏日隆於檢察官訊問時之證述並未賦予被告對質詰問
    權為由主張無證據能力，即屬誤會。
三、又按被告以外之人於審判外之言詞或書面陳述，除法律有規
    定者外，不得作為證據，刑事訴訟法第159 條第1 項定有明
    文，此即學理上所稱「傳聞證據排除法則」。被告以外之人
    於審判外之陳述，雖不符同法第159 條之1 至第159 條之4
    之規定，而經當事人於審判程序同意作為證據，法院審酌該
    言詞陳述或書面陳述作成時之情況，認為適當者，亦得為證
    據。當事人、代理人或辯護人於法院調查證據時，知有第15
    9 條第1 項不得為證據之情形，而未於言詞辯論終結前聲明
    異議者，視為有前項之同意，此則據同法第159 條之5 規定
    甚明。鑒於採用傳聞證據排除法則重要理由之一，係因傳聞
    證據未經當事人之反詰問予以覈實，若當事人願放棄對原供
    述人之反對詰問時，原則上即可承認該傳聞證據之證據能力
    。而揆諸我國刑事訴訟法第159 條之5 之立法理由，除參照
    前述傳聞證據排除法則之基本法理外，亦參考日本刑事訴訟
    法第326 條之立法例，查日本刑事審判實務之運作，有關檢
    察官及被告均同意作為證據之傳聞書面材料或陳述，可直接
    援引該國刑事訴訟法第32 6條作為傳聞例外之法律依據，僅
    在檢察官與被告或其辯護人不同意之情況下，乃須根據其他
    傳聞例外規定，俾以斟酌該等傳聞書面材料或陳述是否具有
    證據能力，在當事人間無爭執之案件中，傳聞證據基本上均
    可依據前引規定提出於法院使用。據此，我國刑事訴訟法第
    159 條之5 之適用應可作同上之解釋。公訴人、被告、辯護
    人就本件判決所引之以下其餘被告以外之人於審判外之陳述
    ，均表示不爭執，且迄於言詞辯論終結前未為異議之聲明，
    而本院審酌渠等陳述作成時之情況，核無違法取證及證明力
    明顯過低之瑕疵，為證明犯罪事實所必要，亦認為以之作為
    證據為適當，根據上開規定及說明，認無庸先行考量刑事訴
    訟法第159 條之1 第2 項、第159 條之2 、第159 條之3 等
    規定，得逕依同法第159 條之5 規定作為證據。
四、另本院以下所引用之非供述證據，均與本件事實具有自然關
    聯性，且核屬書證、物證性質，又查無事證足認有違背法定
    程式或經偽造、變造所取得等證據排除之情事，復經本院依
    刑事訴訟法第164 條、第165 條踐行物證、書證之調查程序
    ，亦堪認均有證據能力。
貳、被告陳寶樹、顏日隆、吳慶宗、冼亞平、高慶龍等人有罪部
    分：
一、認定被告犯罪事實所憑證據及理由：
（一）上揭竊取電纜線之事實，業據被告陳寶樹、顏日隆、吳慶
      宗、冼亞平、高慶龍等人於本院審理時自白不諱，且經證
      人林建熊於警詢、檢察官訊問時證述遭竊情節及證人詹程
      豪證述被告顏日隆購買及改裝上開車輛情節明確，復有臺
      灣電力股份有限公司工程採購承攬契約、通營電器工程有
      限公司纜線被竊損失明細（見99年度偵字第20914 號卷一
      第14至15頁、第36至37頁）；汽車買賣合約書、營業用汽
      車貨運業接受個別經營者（寄行）委託服務契約書（見99
      年度偵字第20914 號卷一第56至57頁）；遭竊現場照片、
      監視器翻拍畫面照片（見99年度偵字第20914 號卷一第44
      頁、第146 至149 頁）；桃園縣政府警察局龍潭分局刑案
      現場勘查照片（見99年度偵字第20914 號卷一第150 至20
      1 頁）；在車牌號碼PK-5463 號自用小貨車上扣得被告冼
      亞平所有之工程帽及被告高進龍所有之雨鞋之採證照片（
      見99年度偵字第20914 號卷二第133 至136 頁、第175 至
      176 頁）；內政部警政署刑事警察局99年8 月31日刑紋字
      第0990113171號鑑定書（見99年度偵字第20914 號卷二第
      181 至184 頁）；桃園縣政府警察局龍潭分局現場模擬照
      片（99年度偵字第20914 號卷二第215 至223 頁）在卷可
      稽，足認被告陳寶樹、顏日隆、吳慶宗、冼亞平、高慶龍
      等人上開任意性自白，核與事實相符，足堪採信。
（二）又被告陳寶樹雖辯稱：本件不是由伊主導及負責銷贓，竊
      得之電纜線係由被告顏日隆聯絡處理云云，惟證人即共同
      被告顏日隆於本院審理時證述：陳鴻佳與陳寶樹、吳慶宗
      在吳慶宗家聊天當天，伊到場後，陳寶樹就跟伊說陳鴻佳
      有報一些東西出來，且竊得的電纜線是陳寶樹叫人來現場
      載走，變賣所得的錢也是由陳寶樹分配等語（見本院99年
      12月7 日審判筆錄第6 頁）及證人即被告吳慶宗於檢察官
      訊問時亦證述：行竊地點是由陳寶樹決定的，且伊等竊得
      電纜線後，陳寶樹會打電話給另外的人來把電纜線載走，
      陳寶樹透過車窗跟來載電纜線車上的人講話等語（見99年
      度偵字第20914 號卷二第90至92頁、第230 至232 頁）；
      且被告顏日隆、吳慶宗、洗亞平等人於本院訊問時亦均供
      述：係被告陳寶樹將變賣之款項交給伊等等語（見本院99
      年度易字第927 號卷第17頁），足認提議竊取該處電纜線
      及事後負責聯繫變賣竊取之電纜線、分配變賣之款項等事
      均由被告陳寶樹處理，是被告陳寶樹上開辯解，顯係卸責
      之詞，委無足採。
（三）綜上所述，本件事證明確，被告陳寶樹、顏日隆、吳慶宗
      、冼亞平、高慶龍等人上開竊盜犯行，均足堪認定，應予
      依法論科。
二、論罪科刑方面：
（一）按刑法第321 條第1 項第3 款之攜帶兇器竊盜罪，係以行
      為人攜帶兇器竊盜為其加重條件，此所謂兇器，其種類並
      無限制，凡客觀上足對人之生命、身體、安全構成威脅，
      具有危險性之兇器均屬之，且祇須行竊時攜帶此種具有危
      險性之兇器為已足，並不以攜帶之初有行兇之意圖為必要
      。經查被告陳寶樹等人自承係持油壓剪1 支將所竊取之電
      纜線剪斷，且由遭竊電纜線之現場照片以觀（見99年度偵
      字第20914 號卷一第36頁），該電纜線外觀非細，且中芯
      包覆金屬纜線，斷口平整，顯係由質地堅硬之金屬製品所
      為，堪認被告等人剪斷電纜線所用之油壓剪1 支，若持之
      攻擊，足以對人之生命、身體構成威脅，自屬該條款所稱
      兇器無訛，又被告陳寶樹、顏日隆、吳慶宗、冼亞平、高
      慶龍等5 人共犯本件竊盜之犯行，故核被告陳寶樹、顏日
      隆、吳慶宗、冼亞平、高慶龍等人，均係犯刑法第321 條
      第1 項第3 款、第4 款之結夥3 人以上、攜帶兇器竊盜罪
      。
（二）被告陳寶樹、顏日隆、吳慶宗、冼亞平、高慶龍等人，就
      本案犯行有犯意聯絡及行為分擔，均應論以共同正犯。
（三）又被告陳寶樹等人雖分多次竊取本件之電纜線，惟被告陳
      寶樹等人事先即已謀議竊取通營公司該施作工程之電纜線
      ，顯見被告陳寶樹等人係基於單一竊盜之犯意聯絡，接續
      於密接時間、地點，竊取通營公司該施作工程之電纜線，
      被害法益均相同，為接續犯，屬實質上一罪。
（四）爰審酌被告陳寶樹、顏日隆、吳慶宗、冼亞平、高慶龍等
      人不思以正途賺取金錢，竟竊取通營公司施作之臺電公司
      電纜線，所為對通營公司及臺電公司造成重大損失並影響
      民生用電甚鉅，所為非是，並兼衡被告等人犯罪動機、目
      的、手段、所得利益、在本案扮演之角色及於本院審理時
      坦承犯行等情狀，分別量處如主文所示之刑。
（五）末按竊盜犯贓物犯保安處分條例第3條第1項關於竊盜犯、
      贓物犯令入勞動場所強制工作之規定，旨在對於竊盜犯、
      贓物犯之習慣性犯者，強制從事勞動，以養成正確之工作
      習慣及謀生觀念，使能適應社會生活，而達教化、治療之
      目的。行為人有無令入勞動場所強制工作之必要，應審酌
      其行為之常習性、嚴重性、危險性及對未來行為之期待性
      ，依比例原則決定之。且保安處分係針對受處分人將來之
      危險性所為之處置，以達教化、治療之目的，為刑罰之補
      充制度。我國現行刑法採刑罰與保安處分雙軌制，係在維
      持行為責任之刑罰原則下，為協助行為人再社會化之功能
      ，以及改善行為人潛在之危險性格，期能達成根治犯罪原
      因、預防犯罪之特別目的。是保安處分中之強制工作，旨
      在對欠缺正確工作觀念或無正常工作因而習慣犯罪者，強
      制其從事勞動，學習一技之長及正確之謀生觀念，使其日
      後重返社會，能適應社會生活。刑法第90條第1 項規定對
      於「有犯罪之習慣或因遊蕩或懶惰成習而犯罪者」之宣付
      強制工作處分，即係本於保安處分應受比例原則之規範，
      使保安處分之宣告，與行為人所為行為之嚴重性、行為人
      所表現之危險性及對於行為人未來行為之期待性相當之意
      旨而制定，由法院視行為人之危險性格，決定應否令入勞
      動處所強制工作，以達預防之目的。所謂「有犯罪之習慣
      」則指對於犯罪以為日常之惰性行為，乃一種犯罪之習性
      ，至所犯之罪名為何，是否同一，則非所問；而行為人是
      否構成累犯，尤非決定其是否有犯罪習慣之唯一標準（最
      高95年度臺上字第6571號、95年度臺上字第6446號判決意
      旨參照）。查被告顏日隆、吳慶宗、冼亞平等3 人前雖因
      另涉竊取電纜線之案件而遭起訴（本院99年度易字第465
      號），除被告顏日隆亦經判處應執行有期徒刑3 年確定，
      被告吳慶宗、冼亞平部分尚在法院審理中，即未見其等有
      何竊盜、贓物等之前案紀錄，有臺灣高等法院被告前案紀
      錄表在卷可稽，雖其等3 人再犯本件竊盜犯行，可謂不知
      悔改，惟其等所涉前開案件之犯罪時間係97年10月間起至
      98年1 月19日止，而與本件之犯罪時間99年6 月間，顯有
      相當之間隔，再被告顏日隆、吳慶宗係因未能順利標得工
      程而無力負擔車款始起意再犯本件竊盜犯行，堪認本件犯
      行應屬客觀上短暫且未具有相當時間延續性之事件，要難
      謂其等積習已深，顯有犯竊盜之習慣，復無證據證明被告
      顏日隆、吳慶宗、冼亞平等3 人有因遊蕩或懶惰成習而犯
      罪之情形，又本院業已將被告顏日隆、吳慶宗、冼亞平等
      3 人之前科素行狀況納入其科刑量處之依據，並諭知如主
      文所示之宣告刑，是認被告顏日隆、吳慶宗、冼亞平等3
      人經宣告如主文所示有期徒刑之執行後，已足以袪除其犯
      罪之惡性，並收教化矯治之效，如再對其逕為強制工作宣
      告，不僅無助於社會危險性之防堵，更恐與保安處分之立
      法本旨相悖，而終將失其宣告之意義。故本院認為公訴意
      旨請求對被告顏日隆、吳慶宗、冼亞平等3 人併予宣告強
      制工作乙節，依比例原則，尚無必要，附此敘明。
（六）末查，供被告等人犯本件竊盜犯行所用之油壓剪1 支，並
      未扣案，且尚無積極證據證明仍然存在，為免將來執行困
      難，爰不依法宣告沒收。
參、被告陳鴻佳無罪部分
一、公訴意旨略以：被告陳鴻佳曾為通營公司之員工，從事電路
    鋪設相關工程，於99年6 月間之某不詳時間，在吳慶宗位於
    桃園縣龜山鄉○○○路78巷30弄28號4 樓之住處內，告知陳
    寶樹、顏日隆、吳慶宗等人通營公司所承包之臺電公司編號
    桃配830 號、桃配831 號之配電外線工程之電纜線已鋪設完
    畢，惟尚未加壓供電，竟與陳寶樹、顏日隆、吳慶宗、冼亞
    平、高慶龍等人共同基於意圖為自己不法所有之犯意聯絡，
    竊取本件通營公司所承包之臺電公司編號桃配830 號、桃配
    831 號之配電外線工程之電纜線，而認被告陳鴻佳亦涉犯刑
    法第321 條第3款、第4款之加重竊盜罪嫌。
二、按犯罪事實應依證據認定之，無證據不得認定犯罪事實，不
    能證明被告犯罪者，應諭知無罪之判決，刑事訴訟法第154
    條第2 項、第301 條第1 項分別定有明文。又犯罪事實之認
    定，應憑證據，如未能發現相當證據，或證據不足以證明，
    自不能以推測或擬制之方法，作為裁判基礎，最高法院40年
    台上字第86號判例著有明文；且認定犯罪事實所憑之證據，
    雖不以直接證據為限，間接證據亦包括在內，然而無論直接
    證據或間接證據，其為訴訟上之證明，須於通常一般之人均
    不致有所懷疑，而得確信其為真實之程度者，始得據為有罪
    之認定，倘其證明尚未達到此一程度，而有合理之懷疑存在
    而無從使事實審法院得有罪之確信時，即應由法院為諭知被
    告無罪之判決，最高法院76年台上字第4986號判例亦著有明
    文。再檢察官對於起訴之犯罪事實，仍應負提出證據及說服
    之實質舉證責任，倘其所提出之證據，不足為被告有罪之積
    極證明，或其指出證明之方法，無從說服法院以形成被告有
    罪之心證，基於無罪推定之原則，自應為被告無罪判決之諭
    知，有最高法院92年度台上字第128 號判例可參。
三、公訴人認被告陳鴻佳涉有前開罪嫌，無非係以被告陳鴻佳之
    供述；證人即被告顏日隆於檢察官訊問證述：該行竊地點係
    被告陳鴻佳所提供，且亦曾聽聞被告陳寶樹表示行竊所得款
    項部分要交予被告陳鴻佳等語；證人即被告吳慶宗於檢察官
    訊問時證述：於伊家中聚會時，因聽聞被告陳鴻佳表示該處
    有電纜線尚未供電，方由被告陳寶樹決議竊取該處之電纜線
    ，且伊亦曾聽聞被告陳寶樹表示有一部份的錢要給被告陳鴻
    佳等語；並以被告陳鴻佳係於99年5 月底自通營公司離職後
    ，被告陳寶樹等5 人隨即於99年6 月間竊取被告陳鴻佳所述
    地點之電纜線得逞此節觀之，可知兩者時間十分密接，且於
    被告陳鴻佳至被告吳慶宗家中與被告陳寶樹、顏日隆共同聚
    會之前，其等均未有何可供下手行竊之地點，乃經由被告陳
    鴻佳告知後，方決定行竊通營公司之桃配830 號、桃配831
    號之工地，另被告陳寶樹等人所竊取之標的為電纜線，並非
    一般未具備專業電氣智識之人所得竊取之標的，且若為已供
    電使用之電纜線，行竊之風險、困難度均較未供電之電纜線
    為高，故已鋪設但尚未供電之電纜線，乃屬較為容易行竊之
    標的，苟非經過被告陳鴻佳之告知，被告陳寶樹等人實無由
    得知行竊標的存於何處等情為其主要依據。
四、訊據被告陳鴻佳固坦承於上揭時、地，與被告陳寶樹、吳慶
    宗、顏日隆聚會聊天時曾提及該行竊地點施作之工程之事實
    ，惟堅詞否認有何竊盜之犯行，辯稱：伊聊天時只是提到伊
    之前工作的地點、內容，但伊不知道被告陳寶樹等人後來會
    去該處行竊等語。
五、經查：
（一）證人即被告顏日隆於檢察官訊問及本院審理時證述：伊與
      被告陳寶樹、吳慶宗在吳慶宗家與陳鴻佳聊天時，是在聊
      之前同事的事情，伊沒有聽到陳鴻佳提供地點的經過，但
      在聊天時，陳寶樹有對伊將說「阿佳有報一些東西」，伊
      心裡想說應該是關於偷電纜線的事情，但伊沒有再問，伊
      等只是純粹喝酒、聊天，並沒有談到要去竊取電纜線的計
      畫，聊天當時還沒有決定要偷，是後來車行一直在催錢，
      所以伊跟陳寶樹才會決定要去陳鴻佳之前聊天講的這個地
      點去偷電纜線等語（見99年度偵字第20914 號卷二第225
      至227 頁，本院99年度易字第927 號卷99年12月7 日審判
      筆錄第3 至8 頁），核與證人即被告吳慶宗於檢察官訊問
      時證述：伊與被告陳寶樹、顏日隆、陳鴻佳在伊住處聊天
      時，是在詢問對方最近好不好，是在做哪裡，陳鴻佳就說
      之前在龍潭那邊放了一些電纜線，但是還沒有送電，後來
      伊與陳寶樹、顏日隆因為沒有標到工程，且車子貸款一直
      壓著，沒有辦法，陳寶樹就提議說要去竊取哪些還沒有送
      電的電纜線等語（見99年度偵字第20914 號卷二第230 至
      232 頁），且被告陳寶樹於檢察官訊問時亦供述：在吳慶
      宗家喝酒聊天時，伊等是在聊工作情形，才聽被告陳鴻佳
      聊到行竊地點的電纜線尚未配電，後來因為沒有標到工程
      ，無力支付購買車子的款項，伊與顏日隆、吳慶宗3 個人
      才決定去要該處偷等語（見99年度偵字第20914 號卷二第
      243 至244 頁），足見被告陳鴻佳與被告陳寶樹、吳慶宗
      、顏日隆等人係於聊天時提及其之前施作之工程情況及內
      容而已，而被告陳寶樹、吳慶宗、顏日隆等人係因後來無
      力負擔購買車輛之款項，始行謀議至被告陳鴻佳之前提及
      之工作地點行竊，自難謂被告陳寶樹、吳慶宗、顏日隆等
      人於與被告陳鴻佳聊天時即有竊盜之犯意聯絡，更遑論被
      告陳鴻佳於聊天當時即與被告陳寶樹等人具有竊盜之犯意
      聯絡，自難僅以證人即被告顏日隆、吳慶宗證述該行竊地
      點係經被告陳鴻佳告知，且被告陳寶樹等人因被告陳鴻佳
      告知該行竊地點鋪設電纜線之情形而萌生行竊之犯意聯絡
      ，即逕認被告陳鴻佳參與本件竊盜之犯行。
（二）再證人即被告顏日隆於檢察官訊問雖證述：被告陳寶樹有
      說地點是陳鴻佳提供的，所以一部份贓款要給陳鴻佳等語
      （見99年度偵字第20914 號卷二第226 頁）及證人即被告
      吳慶宗於檢察官訊問時亦證述：伊曾聽聞被告陳寶樹表示
      有一部份的錢要給被告陳鴻佳等語（見99年度偵字第2091
      4 號卷二第231 頁），惟證人即被告顏日隆、吳慶宗關於
      此情均係聽聞被告陳寶樹所言，並未親見被告陳寶樹將部
      分變賣電纜線之款項分予被告陳鴻佳，且證人即被告吳慶
      宗於該次檢察官訊問時亦證述：但是被告陳寶樹有沒有給
      陳鴻佳伊不知道，伊心裡面也有想過會不會陳寶樹自己想
      要多拿，然後用這個當藉口等語（見99年度偵字第20914
      號卷二第231 頁），則被告陳寶樹是否確有將變賣電纜線
      之款項分予被告陳鴻佳乙情，已難遽認，自難僅以證人即
      被告顏日隆、吳慶宗聽聞被告陳寶樹所言之證述，即逕認
      被告陳鴻佳確有分得部分變賣電纜線之款項。況被告陳寶
      樹於本院審理訊問時亦自承：伊確實有跟顏日隆、吳慶宗
      提到一部份變賣的款項要分給陳鴻佳的事，但是這是伊的
      私心，伊是騙顏日隆及吳慶宗說要把錢分給陳鴻佳，但是
      實際上錢都是伊拿走的等語（見本院99年度易字第927 號
      卷99年12月7 日審判筆錄第19頁），益徵被告陳寶樹並未
      將部分變賣電纜線之款項分予被告陳鴻佳，亦難逕認被告
      陳鴻佳確有因參與本件竊盜之犯行而分得任何報酬。
（三）至於公訴人以被告陳鴻佳離職之時間與被告陳寶樹等人行
      竊之時間相近為其論據，然此或屬巧合，且此亦屬公訴人
      之臆測，又無其他證據足認被告陳鴻佳與被告陳寶樹等人
      就本件竊盜犯行有犯意之聯絡、行為之分擔，甚或事後分
      得贓款等情，自難逕此推論被告陳鴻佳確有參與本件竊盜
      之犯行。
六、綜上所述，公訴人提出之證據尚無法使本院形成被告陳鴻佳
    確有公訴意旨所指竊盜犯行之確信。此外，復查無其他積極
    事證足認被告陳鴻佳確有公訴意旨所指之犯行，既無法證明
    被告有罪，揆諸首揭法條、判例要旨及說明，自應為被告陳
    鴻佳無罪之諭知。
據上論斷，應依刑事訴訟法第299 條第1 項前段、第301 條第1
項，刑法第28條、第321 條第1 項第3 款、第4 款，判決如主文
。
本案經檢察官吳美文到庭執行職務。
中    華    民    國    99    年    12    月    28    日
                    刑事第十二庭  法  官  羅  國  鴻
以上正本證明與原本無異。
如不服本判決應於收受判決後10日內向本院提出上訴書狀，並應
敘述具體理由。其未敘述上訴理由者，應於上訴期間屆滿後20日
內向本院補提理由書（均須按他造當事人之人數附繕本) 「切勿
逕送上級法院」。
                                  書記官  戴  育  萍
中    華    民    國    99    年    12    月    29    日
【論罪科刑法條】
中華民國刑法第321條
犯竊盜罪而有左列情形之一者，處6 月以上、5 年以下有期徒刑
：
一、於夜間侵入住宅或有人居住之建築物、船艦或隱匿其內而犯
    之者。
二、毀越門扇、牆垣或其他安全設備而犯之者。
三、攜帶兇器而犯之者。
四、結夥三人以上而犯之者。
五、乘火災、水災或其他災害之際而犯之者。
六、在車站或埠頭而犯之者。
前項之未遂犯罰之。

司法院資訊處製作；財團法人民間司法改革基金會備份。
